# 请教陈版：已出售资产继续使用如何处理

提问人：gxk645223179 时间：2016-12-22 16:39:35
A公司与B公司同受自然人C控制，目前B公司要收购A公司的资产，有房屋、土地和设备、在产品等。由于同一控制下构成业务的收购参照同一控制下企业合并，所以B公司购入的资产需要以A公司的的账面价值入账，假如转让协议的签署时点为 9 月 31 日，并约定分别在 10 月 31 日、 11 月 30 日、 12 月 31 日完成资产的转移并开具发票，因为以 9 月 31 日的资产账面价值作为入账基础，在未完成转移前，A公司继续使用相关出售资产继续生产，我的问题如下：① 9 月 31 日到 10 月 31 日、 11 月 31 日、 12 月 31 日之间尚未完成转移的资产是否继续计提折旧，还是终止确认划分为持有待售固定资产？若终止确认不计提折旧，产品成本不包含该部分折旧是不是不合理？② 9 月 31 日到 10 月 31 日、 11 月 31 日、 12 月 31 日之间尚未完成的在产品继续投入所发生的成本如何列支？描述的可能并不周全，希望陈版解答。

回答人：chenyiwei
因为资产的转移是逐步进行的，因此首先要确定合并日，例如是否以全部资产转移完毕之日（ 12 月 31 日）作为合并日，在该日期之后的业务全部在新公司，该日之前的业务全部仍在老公司。如果这样做可行，则在该过渡期内，相关业务的损益仍确认在老公司，相应地各项资产的折旧和摊销等成本费用也是确认在老公司，老公司不能将这些资产作为持有待售资产，该期间内这些资产在老公司应正常计提折旧，成本核算也正常进行。